【裁判字號】    97,易,1674
【裁判日期】    980331
【裁判案由】    恐嚇等
【裁判全文】
臺灣士林地方法院刑事判決              97年度易字第1674號
公  訴  人  臺灣士林地方法院檢察署檢察官
被      告  丁○○
選任辯護人  張秀菊律師
上列被告因恐嚇等案件，經檢察官提起公訴（97年度偵字第1146
6 號），因所犯最重本刑為三年以下有期徒刑之罪，本院判決如
下：
    主  文
丁○○公然侮辱人，處罰金新臺幣肆仟元，如易服勞役以新臺幣
壹仟元折算壹日；又以加害身體之事，恐嚇他人致生危害於安全
，處拘役肆拾日，如易科罰金以新臺幣壹仟元折算壹日。
    事  實
一、丁○○與丙○○（原名陳英卿）前因位於臺北市○○區○○
    路154 之1 號1 樓房地之使用糾紛而生嫌隙，嗣由丁○○及
    其配偶甲○○與丙○○及其配偶周廷衛（原名乙○○）於相
    關訴訟程序中達成和解，而約定於民國97年2月29日簽署相
    關文件以履行和解條件，迨於同日14時許，在不特定多數人
    得出入之臺北市○○區○○路154 之1 號1 樓前騎樓，丁○○因心有未甘，竟基於公然侮辱之犯意，以「三小（台語）
    」等穢語當場大聲辱罵丙○○，復另萌恐嚇之犯意，點燃鞭
    炮擲向在場之丙○○及周廷衛，並向在場之丙○○及周廷衛
    恫嚇稱：「你會有報應」、「你們三代都有報應」等語，致
    丙○○及周廷衛心生畏怖而生危害於安全。
二、案經丙○○訴請臺灣士林地方法院檢察署發交臺北市政府警
    察局大同分局報請臺灣士林地方法院檢察署檢察官偵查起訴
    。
    理  由
一、按被告以外之人於審判外之言詞或書面陳述，除法律有規定
    者外，不得作為證據；又被告以外之人於審判外之陳述，雖
    不符合同法第159 條之1 至第159 條之4 之規定，但經當事
    人於審判程序同意作為證據，法院審酌該言詞陳述或書面陳
    述作成時之情況，認為適當者，亦得為證據；又當事人、代
    理人或辯護人於法院調查證據時，知有第159 條第1 項不得
    為證據之情形，而未於言詞辯論終結前聲明異議者，視為有
    前項之同意，刑事訴訟法第159 條第1 項及第159 條之5 分
    別定有明文。查本判決下列所引用之各該被告以外之人所為
    審判外之陳述以及其他書面陳述，雖屬傳聞證據，惟當事人
    及辯護人於本院準備程序及審判期日中均表示無意見而不予
    爭執，且迄至言詞辯論終結前亦未再聲明異議，本院審酌上
    開證據資料製作時之情況，尚無違法不當之瑕疵，亦認為以
    之作為證據應屬適當，依刑事訴訟法第159 條之5 規定，認
    前揭證據資料均有證據能力。
二、訊據被告丁○○固不否認確有於前揭時地為上開內容之言詞
    並點燃鞭炮等事實，然矢口否認有何公訴意旨所稱之公然侮
    辱及恐嚇犯行，辯稱：上開言詞係針對其配偶甲○○所為，
    並未以上開言詞辱罵告訴人丙○○，且該等言詞並無貶損他
    人之意；又其於上址點燃鞭炮係為去除穢氣，並未向告訴人
    丙○○及其配偶周廷衛丟擲云云。經查：前揭犯罪事實，業
    據告訴人丙○○於偵查及本院審理中指訴歷歷，復經證人即
    在場之周廷衛於偵查及本院審理中證述在卷，並有告訴人丙○○所提出現場照片在卷可稽，且有告訴人丙○○所提供之
    現場錄音光碟及其譯文可資佐證；又上開現場錄音光碟，業
    經本院當庭勘驗之結果，錄音內容為連續錄音，且與譯文所
    載內容相符，並錄有燃放鞭炮聲響，此有本院該次筆錄在卷
    可參，觀諸被告丁○○於本院審理中並不否認上開言詞及燃
    放鞭炮確其本人所為，足見被告丁○○確有於前揭時地為上
    開內容之言詞並燃放鞭炮之行為。又被告丁○○雖稱上開言
    詞係針對其配偶甲○○所為云云，並經證人甲○○到庭結證
    在卷，然證人甲○○於本院審理中證稱：當日係於聽聞鞭炮
    聲後因上前阻止始遭被告丁○○以上開言詞責罵等語，核與
    上開現場錄音光碟所顯示被告丁○○係於點燃鞭炮前即為上
    開言詞之情形並不相符，而依卷附之譯文內容觀之，被告丁○○為上開言詞前並未與證人甲○○有何言語之衝突，觀諸
    證人即在場之任秀妍律師於本院審理中證稱：當日前去現場
    進行和解事宜前，被告丁○○及證人甲○○並無爭吵之情事
    ，足見被告丁○○所為上開言詞，顯非對其配偶甲○○所為
    ；另證人甲○○及任秀妍律師雖於本院審理中證稱：被告丁○○僅於該處152 巷口點燃鞭炮並未擲向告訴人丙○○及其
    配偶周廷衛等語，然依卷附之現場照片觀之，當日於臺北市
    大同區○○路154 之1 號1 樓前騎樓處地面確有呈放射狀類
    於燃放鞭炮所致之黑點，而依證人任秀妍律師所為之證述內
    容，參照上開現場照片之相關位置，足認前開黑點所在處所
    確為當日告訴人丙○○及其配偶周廷衛與證人甲○○及任秀
    妍律師進行和解事宜之地點，觀諸證人任秀妍律師於本院審
    理中證稱：「（問：丁○○是否除了鞭炮外，沒有丟其他物
    品？）我不知道鞭炮是否丁○○丟的，因我看到時，鞭炮已
    經在地上，當時丁○○離我一個半店面的距離…」等語，足
    見被告丁○○當日確曾將點燃之鞭炮擲向告訴人丙○○及其
    配偶周廷衛所在處所無訛，是告訴人丙○○及被害人周廷衛
    所為之上開指訴顯非虛言，應堪採信。又被告丁○○於前揭
    時、地對告訴人丙○○謾罵「三小（台語）」等語，而上開
    二字字義分別為「什麼」及「男人精液（東西）」，此有被
    告丁○○所提出之網路搜尋資料在卷可徵，是該等言詞自有
    貶低他人之意味，被告丁○○以該等言詞辱罵告訴人丙○○
    ，衡情應認係足以貶損他人之社會評價，而屬侮辱行為；另
    被告丁○○以點燃之鞭炮擲向在場之丙○○及周廷衛，其所
    為本足以加害於在場人之身體，復於該等行為後對在場之丙○○及周廷衛為「你會有報應」、「你們三代都有報應」等
    語，是其所為自難謂未達使人心生畏怖而生危害於安全之程
    度；又本件案發地點係在臺北市○○區○○路154 之1 號1
    樓前騎樓，為公眾往來之場所，足見被告丁○○以上開言詞
    辱罵告訴人丙○○之際，係處於不特定多數人所得共見共聞
    之狀態，而達公然程度。至公訴意旨認被告丁○○持似玻璃
    碎體之不明物體向告訴人丙○○及被害人周廷衛之身體潑灑
    乙情，依證人丙○○於本院審理中所為之證言觀之，其無法
    確定當日所潑灑物品是否為碎玻璃，而依卷附之現場照片觀
    之，上開處所之地面雖留有碎玻璃，然證人丙○○、周廷衛
    、甲○○及任秀妍律師於本院審理中證稱：被告丁○○於當
    日燃放鞭炮後即出手敲毀位於臺北市○○區○○路154 之1
    號1樓 房屋之玻璃等語，自難逕認該碎玻璃即為被告丁○○
    於潑灑後所留下之物品，附此敘明。是被告丁○○上開所辯
    ，要屬事後卸責之詞，不足採信。本件事證明確，被告丁○○之上開犯行洵堪認定，應予依法論科。
三、核被告丁○○之上開行為，係犯刑法第309 條第1 項之公然
    侮辱罪及同法第305 條之恐嚇危害安全罪。又其以一行為同
    時恐嚇告訴人丙○○及被害人周廷衛，係以一行為觸犯數同
    種罪名，為想像競合犯，應依刑法第55條之規定，從一重論
    以恐嚇危害安全罪。又被告丁○○所犯上開公然侮辱及恐嚇
    危害安全罪間，犯意各別，罪名互異，應予分論併罰。爰審
    酌被告丁○○僅因房地使用糾紛發生爭執，率爾出言辱罵並
    以上開方式恐嚇告訴人丙○○及被害人周廷衛，復於犯後猶
    狡詞卸責，及其品行、犯罪動機、目的、手段、生活狀況、
    智識程度及所生損害等一切情狀，分別量處如主文所示之刑
    ，並就拘役及罰金部分分別諭知易科罰金及易服勞役之折算
    標準。
據上論斷，應依刑事訴訟法第284 條之1 、第299 條第1 項前段
，刑法第305 條、第309 條第1 項、第55條、第41條第1 項、第
42條第3 項，刑法施行法第1 條之1 ，判決如主文。
本案經檢察官張紜瑋到庭執行職務
中    華    民    國    98    年    3    月    31     日
                  刑事第五庭法  官  黃雅君
以上正本證明與原本無異。
如不服本判決應於收受判決後10日內向本院提出上訴書狀，並應
應敘述具體理由。其未敘述上訴理由者，應於上訴期間屆滿後20
日內向本院補提理由書(均須按他造當事人之人數附繕本)「切勿
逕送上級法院」。
                            書記官  簡湘雲
中    華    民    國    98    年    3     月    31    日
附錄本案論罪科刑法條：
刑法第305條
以加害生命、身體、自由、名譽、財產之事，恐嚇他人致生危害
於安全者，處2 年以下有期徒刑、拘役或3 百元以下罰金。
第309條第1項
公然侮辱人者，處拘役或 3 百元以下罰金。


司法院資訊處製作；財團法人民間司法改革基金會備份。
